# 请教大家一个关于固定资产价值核算的问题

提问人：jxq425 时间：2012-11-12 12:57:35
在项目中遇到了这样一个情况。
有一种设备，进口的大概要3000-4000万，目前该类设备尚未实现国产化，一家企业的老板有一点技术，就打算自己开发一套类似的可用的设备。
公司自己设计，在国内厂商定做了一套类似的设备，价值大约 250 万，不过安装完之后，产出的产品合格率较低，质量也不大好，但是也有对外出售的，前 2 年试产经营亏损了 500 万，第三年开始产出的产品才算是达到了应有的水平。后来机器以 900 万出售。
在这种情况下，是否能认为公司前面 2 年都属于达到资本化条件的开发阶段呢？全部的经营亏损都进入在建工程或者无形资产的成本？还是应该按照正常的处理？

回答人：chenyiwei
从准则对研究阶段和开发阶段的划分标准来看，该项设备的试制应属于开发阶段。但并不是开发阶段的所有支出都可以资本化的，还要根据准则规定的五项条件判断是否满足了资本化开始时点的要求。在本案例中，由于该设备系国内首创，研发过程中的不确定性较大，从开始试制到设备达到预定要求经历了 2 年时间，因此按照一般理解，在这 2 年内的支出当初发生时，根据当时的状况要判断最终研发成功，不确定性还是相当大的，因此早期的相关支出和运营亏损应该是资本化的可能性较小的。经过这 2 年多时间内的不断调试，到某一时点，主要的技术难题都已被解决，研发成功已经基本确定时，才能认定符合资本化五项条件中的第一项条件，即技术和经济的可能性。如果同时符合其他四项条件的，此后的支出才可以资本化。

回答人：chenyiwei
回复 jxq425 的帖子
1 、如果属于费用化的研究开发活动，则在这个过程中产生的收入和发生的材料人工成本，应全部进入研发费用，不能按照企业正常经营处理。因为研发活动并非企业的日常活动。
2 、到资本化阶段后，这些支出应计入无形资产成本。到所试制的设备达到正常生产状态后，将与试制设备及其调试直接相关的支出从无形资产中转出到固定资产。设备出售后，该项设备的制造技术仍可继续用于其他同类设备的制造，因此我理解不应全部将无形资产成本转出。